【裁判字號】    97,中簡上,1077
【裁判日期】    971230
【裁判案由】    毀棄損壞
【裁判全文】
臺灣臺中地方法院刑事判決          97年度中簡上字第1077號
上  訴  人  臺灣臺中地方法院檢察署檢察官
被      告  甲○○
上列上訴人因被告毀損案件，不服本院臺中簡易庭97年度中簡字
第3351號中華民國97年10月24日第一審簡易判決（聲請簡易處刑
案號：97年度撤緩偵字第427號、移送併辦案號：97年度偵字第7
362號），提起上訴，本院管轄之第二審合議庭判決如下：
    主    文
上訴駁回。
甲○○緩刑貳年。
    犯罪事實及理由
一、本案經本院理結果，認第一審簡易判決認事用法及量刑均無
    不當，應予維持，並引用第一審判決書記載及原審引用檢察
    官聲請簡易判決處刑書部分之事實、證據及理由（如附件）
    。
二、上訴人上訴意旨略以：被告甲○○前經緩起訴處分，已承諾
    回復原狀，然竟未遵守緩起訴條件，復未賠償告訴人乙○○
    損失，不宜輕縱，原審量刑過輕等語。訊據被告對於本案犯
    罪事實坦承不諱，且按量刑輕重，係屬事實審法院得依職權
    自由裁量之事項，苟已斟酌刑法第57條各款所列情狀而未逾
    越法律所規定之範圍，或濫用其權限，即不得任意指摘為違
    法（最高法院72年度台上字第6696號、75年台上字第7033號
    判例參照）。又在同一犯罪事實與情節，如別無其他加重或
    減輕之原因，下級審量定之刑，亦無過重或失輕之不當情形
    ，則上級審法院對下級審法院之職權行使，原則上應予遵重
    ，亦有最高法院85年度臺上字第2446號裁判意旨可資參酌。
    是原簡易判決認定被告毀損告訴人之水錶保護牆犯行，事證
    明確，並審酌被告之犯罪手段、犯罪動機、犯罪所生之損害
    程度、被告犯罪後之態度等情狀，適用刑法第354條、第42
    條第3項、刑法施行法第1條之1第1項、第2項前段之規定，
    對被告量處罰金新臺幣1,500元，並諭知易服勞役之折算標
    準，核其認事用法及量刑，並無違誤或不當之處，揆諸前開
    裁判意旨，原審判決，自應予維持。基此，本院認原審之認
    事用法，於法並無不合，量刑亦屬妥適，上訴人以前揭情詞
    提起上訴，核無理由，應予駁回。
三、經查，被告前未曾因故意犯罪受有期徒刑以上刑之宣告，有
    臺灣高等法院被告前案紀錄表附卷可稽，其因一時失慮，致
    罹刑典，且事後坦承犯行，並與告訴人達成和解，賠償新臺
    幣6千元一節，有本院97年度中調字第1797號調解程序筆錄
    1件在卷可參，顯具悔意，其經此偵審程序教訓及刑之宣告
    ，應能知所警惕，信無再犯之虞，本院認第一審簡易判決所
    宣告之刑以暫不執行為適當，併予宣告緩刑2年，以啟自新
    。
據上論斷，依刑事訴訟法第455條之1第1項、第3項、第364條、
第368條、第373條，刑法第74條第1項第1款，判決如主文。
本案經檢察官丙○○到庭執行職務。
中    華    民    國    97    年    12    月    30    日
                  臺灣臺中地方法院刑事第五庭
                      審判長  法  官  鍾堯航
                              法  官  巫淑芳
                              法  官  吳崇道
以上正本證明與原本無異。
本件不得上訴。
                              書記官  黃舜民
中    華    民    國    97    年    12    月    30    日


司法院資訊處製作；財團法人民間司法改革基金會備份。
